Minutes et répertoires du notaire Ferdinand DUCLOUX, 8 juin 1841 - 16 juin 1875 (étude XXVI)
Archives nationales
- Minutes de Ferdinand DUCLOUX, 8 juin 1841 - 15 juin 1875; MC/ET/XXVI/1093 - MC/ET/XXVI/1348
  - Minutes. 1851, décembre, décembre 1851; MC/ET/XXVI/1158
    - Prorogation, delai de remboursement de créance, 100000., 31 décembre 1851; MC/ET/XXVI/1158
      Nom, qualité: (M.) Cottu, Jean Marie Felix.
      Profession: secrétaire d'ambassade, Paris.
      Domicile: Paris (Paris) rue Mogador, 14
    - Procuration acte, dépôt, vente de parcelles par compagnie de chemin-de-fer, Dieppe-Fecamp (Seine-Maritime)., 31 décembre 1851; MC/ET/XXVI/1158
      Profession: chef du contentieux de compagnie de chemin-de-fer, Paris.
      Profession: arrache au service du contentieux de compagnie de chemin-de-fer, Paris.
      Domicile: Paris (Paris) rue de Grenelle-St-Germain, 63.
    - Procuration r.p, dépôt, conversion d'indemnite aux ex-possesseurs d'esclaves., 31 décembre 1851; MC/ET/XXVI/1158
      Nom, qualité: (M.) Guichard, Jean.
      Profession: propriétaire, négociant, Cayenne (guyane).
    - Testament, depot., 31 décembre 1851; MC/ET/XXVI/1158
      Nom, qualité: (Mme ou Mlle) Brisson, Francoise Gabrielle.
      Domicile: Paris (Paris) place Cambrai.
      Nom, qualité: (M.) Biot, Jean Baptiste.
      Profession: professeur au college de France, Paris.
      Domicile: Paris (Paris) place Cambrai
  - Minutes. 1852, janvier - février, janvier - février 1852; MC/ET/XXVI/1159
  - Minutes. 1852, mars - avril, mars - avril 1852; MC/ET/XXVI/1160
  - Minutes. 1852, mai, mai 1852; MC/ET/XXVI/1161
  - Minutes. 1852, juin - juillet, juin - juillet 1852; MC/ET/XXVI/1162
  - Minutes. 1852, août, août 1852; MC/ET/XXVI/1163
  - Minutes. 1852, septembre - octobre, septembre - octobre 1852; MC/ET/XXVI/1164
  - Minutes. 1852, novembre - décembre, novembre - décembre 1852; MC/ET/XXVI/1165
  - Minutes. 1853, janvier - février, janvier - février 1853; MC/ET/XXVI/1166
  - Minutes. 1853, mars - avril, mars - avril 1853; MC/ET/XXVI/1167
  - Minutes. 1853, mai, mai 1853; MC/ET/XXVI/1168
  - Minutes. 1853, juin - août, juin - août 1853; MC/ET/XXVI/1169
  - Minutes. 1853, septembre - octobre, septembre - octobre 1853; MC/ET/XXVI/1170
  - Minutes. 1853, novembre - décembre, novembre - décembre 1853; MC/ET/XXVI/1171
  - Minutes. 1854, janvier - février, janvier - février 1854; MC/ET/XXVI/1172
  - Minutes. 1854, mars, mars 1854; MC/ET/XXVI/1173
  - Minutes. 1854, avril - mai, avril - mai 1854; MC/ET/XXVI/1174
  - Minutes. 1854, juin - juillet, juin - juillet 1854; MC/ET/XXVI/1175
  - Minutes. 1854, août - septembre, août - septembre 1854; MC/ET/XXVI/1176
  - Minutes. 1854, octobre - novembre, octobre - novembre 1854; MC/ET/XXVI/1177
  - Minutes. 1854, décembre, décembre 1854; MC/ET/XXVI/1178
  - Minutes. 1855, janvier - février, janvier - février 1855; MC/ET/XXVI/1179
    - Dépôt judiciaire du testament olographe d'Alexis Louis Charles Arthur Gouin, artiste peintre et daguerréotypiste, fait à Paris, le 18 juin 1850 à la suite de son décès survenu en son domicile 37, rue Louis-le-Grand, le 25 février 1855., 28 février 1855; MC/ET/XXVI/1179
      De l'image fixe à l'image animée (1820-1910), documents du Minutier central des notaires de Paris relatifs à l'histoire des photographes et de la photographie, par Marc Durand, Paris, Archives nationales, 2013 (sous presse), notice n° 2196 (version dématérialisée de l'instrument de recherche, les notices biographiques et compléments de descriptions d'actes ne se trouvent que sur la version papier de l'ouvrage, voir contexte dans le Plan d’orientation général - Notaires de Paris, guides thématiques du Minutier).
      Louis-Le-Grand (rue); Gouin, Alexis Louis Charles Arthur
  - Minutes. 1855, mars, mars 1855; MC/ET/XXVI/1180
  - Minutes. 1855, avril, avril 1855; MC/ET/XXVI/1181
  - Minutes. 1855, mai, mai 1855; MC/ET/XXVI/1182
  - Minutes. 1855, juin, juin 1855; MC/ET/XXVI/1183
    - Création d'une société ayant pour objet la mise en place d'une ligne de chemin de fer entre Paris et Rouen, sous la raison sociale compagnie des chemins de fer de Paris à Rouen, dont le siege est situé 3, rue d'Amsterdam, 13 juin 1855; MC/ET/XXVI/1183
      acte de société; Amsterdam (rue d'); Villeneuve, Jean-Paul Alban de; Simons, Ernest Rigobert; Laffite, Charles Pierre Eugène; administrateur de société
    - Inventaire après décès d'Alexis Louis Charles Arthur Gouin, artiste peintre dressé entre le 28 juin et le 22 septembre 1855, dans son appartement situé 37, rue Louis-le-Grand, où le défunt est mort le 25 février 1855, à la requête de sa veuve, Marie Catherine Bellangé Gellé, et de son gendre, Auguste Bruno Braquehais, époux de Laure Mathilde Gouin, demeurant tous même adresse. (10 f.). À signaler: l'acte donne le détail du cabinet de daguerréotypie du défunt et précise que Bruno Braquehais a lu entièrement l'intitulé de l'inventaire, lequel étant sourd-muet., 28 juin 1855; MC/ET/XXVI/1183
      De l'image fixe à l'image animée (1820-1910), documents du Minutier central des notaires de Paris relatifs à l'histoire des photographes et de la photographie, par Marc Durand, Paris, Archives nationales, 2013 (sous presse), notice n° 2197 (version dématérialisée de l'instrument de recherche, les notices biographiques et compléments de descriptions d'actes ne se trouvent que sur la version papier de l'ouvrage, voir contexte dans le Plan d’orientation général - Notaires de Paris, guides thématiques du Minutier).
      Louis-Le-Grand (rue); Gouin, Alexis Louis Charles Arthur; Bellangé Gellé, Marie Catherine; Braquehais, Auguste Bruno; Gouin, Laure Mathilde
  - Minutes. 1855, juillet - août, juillet - août 1855; MC/ET/XXVI/1184
  - Minutes. 1855, septembre - octobre, septembre - octobre 1855; MC/ET/XXVI/1185
  - Minutes. 1855, novembre - décembre, novembre - décembre 1855; MC/ET/XXVI/1186
    - Dépôt des statuts de la société houillère des Bouches-du-Rhône par Louis Joseph Alphonse de Castellane, propriétaire, demeurant 112, rue du Faubourg-Saint-Honoré, et Charles Ywan [sic] Lhuiller, propriétaire, demeurant 56, rue du Faubourg-Poissonnière, 15 novembre 1855 - 19 mai 1860; MC/ET/XXVI/1186
      dépôt de pièces; acte de société; Faubourg-Saint-Honoré (rue du); Faubourg-Poissonnière (rue du); Castellane, Louis Joseph Alphonse de; Lhuiller, Charles Ywan; négociant
    - Dépôt des statuts de la société pour l'exploitation de la compagnie mutuelle dite Le Contingent National, par Gustave Victor Blouet, propriétaire, demeurant 15, rue de Grammont, et Auguste Antoine Claude Lafollie deLafférée, ancien receveur des finances, propriétaire, demeurant Paris-Passy, 4 décembre 1855 - 2 avril 1856; MC/ET/XXVI/1186
      dépôt de pièces; acte de société; Grammont (rue de); Passy (ancienne commune); Blouet, Gustave Victor; Lafollie deLafférée, Auguste Antoine Claude
    - Protestation auprès du gouvernement du roi de Sardaigne, par Eugène Noël Hubert, vicomte de La Pierre, ancien officier de cavalerie, demeurant 87, rue Blanche, et François Lacombe, publiciste, demeurant 17, rue Notre-Dame-de-Lorette, fondés de pouvoir de Charles de Grimaldi, maison des princes de Monaco, afin de nier par acte authentique, d'éventuelles négociations entre le roi de Sardaigne et le duc de Valentinois, en vue de la vente de la principauté et des fiefs de Menton et Roquebrune, 18 décembre 1855; MC/ET/XXVI/1186
      Précisions sur les fonctions: officier de cavalerie (Armée)
      déclaration; Blanche (rue); Notre-Dame-de-Lorette (rue); Monaco; Hubert, Eugène Noël; Lacombe, François; Grimaldi, Charles; écrivain; officier (armée)
    - Vente par Emilie Francesca Nicolas Berthelle, demeurant 54, rue de la Ferme-des-Mathurins, à la compagnie des chemins de fer de Paris à Rouen, dont le siege est situé 3, rue d'Amsterdam, société représentée par le baron Joseph François Casimir de L'Espée, demeurant 10, rue de Milan, d'une maison située 4, rue de Stockholm. Suivent les quittances., 20 décembre 1855 - 22 décembre 1856; MC/ET/XXVI/1186
      acte de vente; Amsterdam (rue d'); Ferme-des-Mathurins (rue de la); Milan (rue de); Stockholm (rue de); Berthelle, Emilie Francesca Nicolas; Espée, Joseph François Casimir (baron de); administrateur de société
  - Minutes. 1856, janvier - février, janvier - février 1856; MC/ET/XXVI/1187
  - Minutes. 1856, mars, mars 1856; MC/ET/XXVI/1188
  - Minutes. 1856, avril, avril 1856; MC/ET/XXVI/1189
  - Minutes. 1856, mai, mai 1856; MC/ET/XXVI/1190
  - Minutes. 1856, juin, juin 1856; MC/ET/XXVI/1191
  - Minutes. 1856, juillet - août, juillet - août 1856; MC/ET/XXVI/1192
    Attention: certains actes ont été constatés manquants
    - Vente par Jean Paul Lenormand de Villeneuve demeurant à Orléans par Sébastien Antoine Dumur et Anne Catherine Quentin, son épouse, demeurant à Paris, rue de Charenton, n° 92, d'un immeuble rue de Charenton moyennant 65 000 francs., 12 août 1856; MC/ET/XXVI/1192
      Attention: l'original de l'acte est manquant.
      Acte signalé par le personnel du Minutier central des notaires de Paris.
      Date de création de la notice: 2013 (T. Boudignon)
      acte de vente; Lenormand de Villeneuve, Jean Paul; Dumur, Sébastien Antoine; Quentin, Anne Catherine; Charenton (rue de); Orléans (Loiret)
  - Minutes. 1856, septembre - octobre, septembre - octobre 1856; MC/ET/XXVI/1193
    - Contrat de mariage sous le régime de la séparation de biens entre Pierre Frédéric Peyson, propriétaire, demeurant à Montpellier et actuellement 37, rue Louis-le-Grand, et Marie Catherine Bellangé Gellé, veuve d'Alexis Louis Charles Arthur Gouin, demeurant même adresse. Mariage à la mairie du 1er arrondissement de Paris. À signaler: l'acte stipule que la future fait observer qu'elle a cessé de s'occuper de la direction de l'établissement photographique qu'elle exploitait avec feu M. Gouin et qu'elle n'a aucun intérêt pécuniaire dans ledit établissement., 30 septembre 1856; MC/ET/XXVI/1193
      De l'image fixe à l'image animée (1820-1910), documents du Minutier central des notaires de Paris relatifs à l'histoire des photographes et de la photographie, par Marc Durand, Paris, Archives nationales, 2013 (sous presse), notice n° 2198 (version dématérialisée de l'instrument de recherche, les notices biographiques et compléments de descriptions d'actes ne se trouvent que sur la version papier de l'ouvrage, voir contexte dans le Plan d’orientation général - Notaires de Paris, guides thématiques du Minutier).
      Louis-Le-Grand (rue); Montpellier (Hérault); Gouin, Alexis Louis Charles Arthur; Bellangé Gellé, Marie Catherine; Peyson, Pierre Frédéric
  - Minutes. 1856, novembre - décembre, novembre - décembre 1856; MC/ET/XXVI/1194
  - Dépôt de pièces Grimaldi. 1856, 2 octobre, 2 octobre 1856; MC/ET/XXVI/1195
    - Liquidation et partage de la succession Claude Nicolas Cochu., 1er mars 1819; MC/ET/XXVI/1195
      MC/RE/XXVI/21
      Report des actes analysés à l'occasion de l'établissement des répertoires numériques dits 'états numérique' des liasses et registres de minutes. (base de données migrée: voir contexte dans le Plan d’orientation général - Notaires de Paris, guides thématiques du Minutier).
      partage; Cochu, Claude Nicolas
    - Dépôt de pièces concernant la famille Grimaldi., 2 octobre 1856; MC/ET/XXVI/1195
      MC/RE/XXVI/25
      dépôt de pièces; Grimaldi (famille)
  - Minutes. 1857, janvier - février, janvier - février 1857; MC/ET/XXVI/1196
    - Cahier d'enchères à la requête de Louis Thomas dit Thomas-Huguet, ingénieur civil, rue Caumartin, n° 33, pour parvenir à l'adjudication d'une propriété rue du Bel Respiro, n° 2. A la suite, adjudication à Etienne-Romain Balutet, propriétaire, boulevard Mazas, n° 1, et à Louis-Germain Binder, carrossier, rue Lavoisier, n° 9., 23 janvier 1857 - 10 février 1857; MC/ET/XXVI/1196
      plan
      Date de révision: 2010
      Date de création de la notice: 2009
      cahier d'enchères; acte de vente; Bel-Respiro (rue du); Caumartin (rue de); Lavoisier (rue); Mazas (boulevard); Balutet, Etienne Romain (18..-....); Binder, Louis Germain (18..-....); Thomas, Louis; Thomas-Huguet, Louis; carrossier; ingénieur
  - Minutes. 1857, mars - avril, mars - avril 1857; MC/ET/XXVI/1197
  - Minutes. 1857, mai - juin, mai - juin 1857; MC/ET/XXVI/1198
  - Minutes. 1857, juillet - août, juillet - août 1857; MC/ET/XXVI/1199
  - Minutes. 1857, septembre - octobre, septembre - octobre 1857; MC/ET/XXVI/1200
  - Minutes. 1857, novembre - décembre, novembre - décembre 1857; MC/ET/XXVI/1201
  - Dépôt de titres de propriété HERMAN. 1857, 18 décembre, 18 décembre 1857; MC/ET/XXVI/1202
    - Dépôt de titres par Antoine Félix Théodore de Varaigne, demeurant à Versailles rue de Satory, n° 48, pour une propriété acquise par lui des héritiers Herman., 18 décembre 1857; MC/ET/XXVI/1202
      Précisions sur les lieux: Versailles (Yvelines)--Satory (rue de)
      dépôt de pièces; titre de propriété; Versailles (Yvelines); Varaigne, Antoine Félix Théodore de (17..?-1858); Herman (M)
  - Dépôt de titres de propriété Roussel. 1857, 18 décembre, 18 décembre 1857; MC/ET/XXVI/1203
    - Dépôt par Antoine Félix Théodore de Varaigne demeurant à Versailles rue de Satory, n° 48, de titres d'une propriété acquise des héritiers Jean Nicolas Roussel, docteur en médecine., 18 décembre 1857; MC/ET/XXVI/1203
      dépôt de pièces; titre de propriété; Versailles (Yvelines); Varaigne, Antoine Félix Théodore de (17..?-1858); Roussel, Jean Nicolas; docteur d'université
  - Dépôt de titres de propriété Kingdom et Compagnie. 1857, 18 décembre, 18 décembre 1857; MC/ET/XXVI/1204
    - Dépôt de titres par Antoine Félix Théodore de Varaigne demeurant à Versailles rue de Satory, n° 48, pour une propriété acquise par lui des Société de la Grande brasserie anglaise Kingdom Compagnie, Passage Elysée., 18 décembre 1857; MC/ET/XXVI/1204
      Précisions sur les lieux: Versailles (Yvelines)--Satory (rue de); Paris--Elysée (passage)
      dépôt de pièces; titre de propriété; Versailles (Yvelines); Varaigne, Antoine Félix Théodore de (17..?-1858)
  - Minutes. 1858, janvier, janvier 1858; MC/ET/XXVI/1205
  - Minutes. 1858, février, février 1858; MC/ET/XXVI/1206
  - Minutes. 1858, mars - avril, mars - avril 1858; MC/ET/XXVI/1207
  - Minutes. 1858, mai, mai 1858; MC/ET/XXVI/1208
  - Minutes. 1858, juin - 13 juillet, juin - 13 juillet 1858; MC/ET/XXVI/1209
    - Inventaire après décès de Charles-Louis Havas, ancien négociant, officier de la Légion d'honneur, mort à Bougival, rue de Versailles, n°72, le 21 mai 1858, à la requête de Charles-Guillaume Havas, directeur de la 'Correspondance Générale', Jean-Pierre Havas, co-directeur de la 'Correspondance Générale', et Caroline-Jeanne Havas, veuve de Louis-Auguste-François-Jérôme Denys, ses enfants, demeurant rue de La Michodière, n°20., 7 juin 1858; MC/ET/XXVI/1209
      inventaire après décès; Havas, Charles-Louis; Havas, Charles-Guillaume; Havas, Jean-Pierre-Auguste; Havas, Caroline-Jeanne; Denys, Louis-Auguste-François-Jérôme; négociant
  - Minutes. 1858, 14 juillet - août, 14 juillet - août 1858; MC/ET/XXVI/1210
  - Minutes. 1858, septembre - octobre, septembre - octobre 1858; MC/ET/XXVI/1211
  - Minutes. 1858, novembre, novembre 1858; MC/ET/XXVI/1212
  - Minutes. 1858, décembre, décembre 1858; MC/ET/XXVI/1213
  - Minutes. 1859, janvier, janvier 1859; MC/ET/XXVI/1214
  - Minutes. 1859, février, février 1859; MC/ET/XXVI/1215
  - Minutes. 1859, mars, mars 1859; MC/ET/XXVI/1216
  - Minutes. 1859, avril, avril 1859; MC/ET/XXVI/1217
  - Minutes. 1859, mai, mai 1859; MC/ET/XXVI/1218
    - Règlement entre Auguste Bruno Braquehais, artiste peintre, et Laure Mathilde Gouin, son épouse, demeurant 37, rue Louis-le-Grand, et Pierre Frédéric Peyson, propriétaire, demeurant même adresse, beau père de Laure Mathilde Gouin, épouse Braquehais, dans la succession de sa mère Marie Catherine Bellangé Gellé., 10 mai 1859; MC/ET/XXVI/1218
      De l'image fixe à l'image animée (1820-1910), documents du Minutier central des notaires de Paris relatifs à l'histoire des photographes et de la photographie, par Marc Durand, Paris, Archives nationales, 2013 (sous presse), notice n° 689 (version dématérialisée de l'instrument de recherche, les notices biographiques et compléments de descriptions d'actes ne se trouvent que sur la version papier de l'ouvrage, voir contexte dans le Plan d’orientation général - Notaires de Paris, guides thématiques du Minutier).
      Louis-Le-Grand (rue); Braquehais, Auguste Bruno; Gouin, Laure Mathilde; Peyson, Pierre Frédéric; Bellangé Gellé, Marie Catherine
  - Minutes. 1859, juin, juin 1859; MC/ET/XXVI/1219
  - Minutes. 1859, juillet, juillet 1859; MC/ET/XXVI/1220
  - Minutes. 1859, août - septembre, août - septembre 1859; MC/ET/XXVI/1221
  - Minutes. 1859, octobre, octobre 1859; MC/ET/XXVI/1222
  - Minutes. 1859, novembre, novembre 1859; MC/ET/XXVI/1223
  - Minutes. 1859, décembre, décembre 1859; MC/ET/XXVI/1224
  - Minutes. 1860, janvier - février, janvier - février 1860; MC/ET/XXVI/1225
  - Minutes. 1860, mars, mars 1860; MC/ET/XXVI/1226
  - Minutes. 1860, avril, avril 1860; MC/ET/XXVI/1227
  - Minutes. 1860, mai - juin, mai - juin 1860; MC/ET/XXVI/1228
  - Minutes. 1860, juillet, juillet 1860; MC/ET/XXVI/1229
  - Minutes. 1860, août - septembre, août - septembre 1860; MC/ET/XXVI/1230
  - Minutes. 1860, octobre - novembre, octobre - novembre 1860; MC/ET/XXVI/1231
  - Minutes. 1860, décembre, décembre 1860; MC/ET/XXVI/1232
  - Minutes. 1861, janvier - février, janvier - février 1861; MC/ET/XXVI/1233
    - 2 partages de dix terrains, de biens mobiliers et valeurs de la société de Varaigne entre Jean-Henry Dagnan et Marie Heyward, son épouse, veuve en 1ères noces de Antoine-Félix-Théodore de Varaigne, à Versailles, rue Satory, n° 48, Antoine-Raymond-Camille de Varaigne, rue de l'Université, n° 3, et Nicolas-Alexandre Legrand, avenue Sainte-Marie du Roule, n° 8., 26 janvier 1861; MC/ET/XXVI/1233
      plans
      MC/RE/XXVI/26
      partage; Sainte-Marie (avenue); Université (rue de l'); Versailles (Yvelines); Dagnan, Jean Henri; Heyward, Marie; Legrand, Nicolas Alexandre; Varaigne, Antoine Félix Théodore de (17..?-1858); Varaigne, Antoine Raymond Camille de (1809-1872)
  - Minutes. 1861, mars - avril, mars - avril 1861; MC/ET/XXVI/1234
    - Vente par le prince Jérôme Joseph Paul Napoléon, demeurant au Palais-Royal, à Alphonse Gustave Giroux, propriétaire, et Marie Joséphine Élisabeth Constance Gervais, son épouse demeurant au 10 rue Taranne, du domaine de Villegenis, comprenant château, communs, chapelle, maison, pavillon de garde, glacière et parc, le tout situé sur la commune de Massy, pour la somme principale de 550 000 francs., 20 avril 1861 - 18 mai 1864; MC/RS//852
      À la suite: rectification de propriété, 10 juin 1861; quittance, 17 septembre 1861; quittance pour solde, 18 mai 1864.
      MC/ET/XXVI/1234
      De l'image fixe à l'image animée (1820-1910), documents du Minutier central des notaires de Paris relatifs à l'histoire des photographes et de la photographie, par Marc Durand, Paris, Archives nationales, 2013 (sous presse), notice n° 2154 (version dématérialisée de l'instrument de recherche, les notices biographiques et compléments de descriptions d'actes ne se trouvent que sur la version papier de l'ouvrage, voir contexte dans le Plan d’orientation général - Notaires de Paris, guides thématiques du Minutier).
      Autres dépouillement(s):
      Catalogue de la Réserve du Minutier central.
      acte de vente; Giroux, Alphonse Gustave; Gervais, Marie Joséphine Elisabeth Constance; Bonaparte, Napoléon Joseph Charles Paul (1822-1891); Taranne (rue); Massy (Essonne); Vilgénis (Essonne, château de); quittance
  - Minutes. 1861, mai - juin, mai - juin 1861; MC/ET/XXVI/1235
    - Dépôt du testament d'Anne-Pauline-Adélaïde de Lesparda, veuve du comte Lancelot-Théodore de Turpin de Crissé, demeurant rue du Marché d'Aguesseau, n°12., 28 mai 1861; MC/ET/XXVI/1235
      testament; dépôt de pièces; Turpin de Crissé, Lancelot-Théodore de (comte); Lesparda, Anne-Pauline-Adélaïde de
    - Notoriété après le décès d'Anne-Pauline-Adélaïde de Lesparda, veuve du comte Lancelot-Théodore de Turpin de Crissé, demeurant rue du Marché d'Aguesseau, n°12., 3 juin 1861; MC/ET/XXVI/1235
      notoriété; Turpin de Crissé, Lancelot-Théodore de (comte); Lesparda, Anne-Pauline-Adélaïde de
  - Minutes. 1861, juillet - août, juillet - août 1861; MC/ET/XXVI/1236
  - Minutes. 1861, septembre, septembre 1861; MC/ET/XXVI/1237
  - Minutes. 1861, octobre, octobre 1861; MC/ET/XXVI/1238
  - Minutes. 1861, novembre, novembre 1861; MC/ET/XXVI/1239
  - Minutes. 1861, décembre, décembre 1861; MC/ET/XXVI/1240
  - Minutes. 1862, janvier - février, janvier - février 1862; MC/ET/XXVI/1241
    - Dépôt judiciaire du testament olographe et d'un codicille de Jean-Baptiste Biot fait à Paris, testament du 9 janvier 1852 et codicille du 17 juin 1859, à la suite de son décès survenu en son domicile au Collège de France, Place de Cambra, le 3 février 1862., MC/ET/XXVI/1241
      De l'image fixe à l'image animée (1820-1910), documents du Minutier central des notaires de Paris relatifs à l'histoire des photographes et de la photographie, par Marc Durand, Paris, Archives nationales, 2013 (sous presse), notice n° 490 (version dématérialisée de l'instrument de recherche, les notices biographiques et compléments de descriptions d'actes ne se trouvent que sur la version papier de l'ouvrage, voir contexte dans le Plan d’orientation général - Notaires de Paris, guides thématiques du Minutier).
      Cambrai (place de); Biot, Jean-Baptiste
    - Notoriété après décès de Jean-Baptiste Biot survenu en son domicile au Collège de France, Place de Cambrai le 3 février 1862., 7 février 1862; MC/ET/XXVI/1241
      De l'image fixe à l'image animée (1820-1910), documents du Minutier central des notaires de Paris relatifs à l'histoire des photographes et de la photographie, par Marc Durand, Paris, Archives nationales, 2013 (sous presse), notice n° 491 (version dématérialisée de l'instrument de recherche, les notices biographiques et compléments de descriptions d'actes ne se trouvent que sur la version papier de l'ouvrage, voir contexte dans le Plan d’orientation général - Notaires de Paris, guides thématiques du Minutier).
  - Minutes. 1862, mars - avril, mars - avril 1862; MC/ET/XXVI/1242
  - Minutes. 1862, mai - juin, mai - juin 1862; MC/ET/XXVI/1243
  - Minutes. 1862, juillet, juillet 1862; MC/ET/XXVI/1244
  - Minutes. 1862, août, août 1862; MC/ET/XXVI/1245
  - Minutes. 1862, septembre - octobre, septembre - octobre 1862; MC/ET/XXVI/1246
  - Minutes. 1862, novembre, novembre 1862; MC/ET/XXVI/1247
  - Minutes. 1862, décembre, décembre 1862; MC/ET/XXVI/1248
    - Contrat de mariage sous le régime de la séparation de biens entre François Joseph Alphonse Niépce, ancien lieutenant aux lanciers de la Garde impériale, actuellement employé photographe, demeurant 15, rue de la Motte-Piquet, et Marie Eugénie Mathieu, sans profession, demeurant 6, rue du Colisée. Mariage à la mairie du 8e arrondissement de Paris. À signaler: contrat de mariage fait en présence d'Isidore Niépce, père, et Eugène Niépce, frère de l'époux; extrait du registre des actes de mariage, en présence d'Abel Claude Félix Niepce de Saint-Victor, Henri Moullin Du Coudray de La Blanchère, photographe, demeurant 39, boulevard des Capucines, Étienne Joseph Eugène Niépce, photographe, demeurant 15, rue de La Motte-Piquet., 19 décembre 1862; MC/ET/XXVI/1248
      À la suite:
      1863, 4 février Dépôt d'acte de mariage.